---
title: "ENV_STOCH_DIDELPHIS"
author: "Mellina Sidous"
date: "2026-05-02"
output: html_document
---

```{r setup, include=FALSE}
knitr::opts_chunk$set(echo = TRUE)


library(popbio)
library(tidyverse)
library(ggplot2)
```

## 1.1 Survie variable autour d’une valeur moyenne 

La survie n’est pas constante, mais varie entre années en fonction des conditions environnementales plus ou moins rudes.

Parameters will vary from one year to another.

### Step 1 define demographic parameters



```{r}
# Environmental covariance
Env_cov <- rnorm(1000, mean = 0, sd = 1) # this will drive if we are in a good or bad year  # + add variation across fragments ?
Env_guaribas <- Env_cov + rnorm(1000, 0, 0.075)
Env_gargau   <- Env_cov + rnorm(1000, 0, 0.1)
Env_pacatuba <- Env_cov + rnorm(1000, 0, 0.225)
# set.seed(2022)

# -----------------------------
# 1. GUARIBAS
# -----------------------------
s1_guaribas <- plogis(qlogis(0.45) + 0.5 * Env_guaribas)
s2_guaribas <- plogis(qlogis(0.7) + 0.5 * Env_guaribas)
f_guaribas  <- exp(log(0.68) + 0.5 * Env_guaribas)


# -----------------------------
# 2. GARGAU
# -----------------------------
s1_gargau <- plogis(qlogis(0.45) + 0.5 * Env_gargau)
s2_gargau <- plogis(qlogis(0.7) + 0.5 * Env_gargau)
f_gargau  <- exp(log(0.77) + 0.5 * Env_gargau)


# -----------------------------
# 3. PACATUBA
# -----------------------------
s1_pacatuba <- plogis(qlogis(0.225) + 0.5 * Env_pacatuba)
s2_pacatuba <- plogis(qlogis(0.45) + 0.5 * Env_pacatuba) # 0. 5 is it very sensitive or not ?
f_pacatuba  <- exp(log(2.52) + 0.5 * Env_pacatuba)
#####################################################
#s1_guaribas = pnorm(qlogis(0.6) + 0.5 * Env_cov)
# s1_guaribas = rnorm(n = 1000, mean = 0.6, sd = 0.075)
# s2_guaribas = rnorm(n = 1000, mean = 0.7, sd = 0.075)
# f_guaribas = rnorm(n=1000, mean = 0.68, sd = 0.075)
# 
# s1_gargau = rnorm(n = 1000, mean = 0.6, sd = 0.1)
# s2_gargau = rnorm(n = 1000, mean = 0.7, sd = 0.1)
# f_gargau = rnorm(n=1000, mean = 0.77, sd = 0.1)
# 
# s1_pacatuba = rnorm(n = 1000, mean = 0.35, sd = 0.1)
# s2_pacatuba = rnorm(n = 1000, mean = 0.45, sd = 0.225)
# f_pacatuba = rnorm(n = 1000, mean = 2.52, sd = 0.225)
# 
# #Make sure there are no zeros
# s1_guaribas <- s1_guaribas[s1_guaribas > 0]
# s2_guaribas <- s2_guaribas[s2_guaribas > 0]
# f_guaribas <- f_guaribas[f_guaribas > 0]
# 
# s1_gargau <- s1_gargau[s1_gargau > 0]
# s2_gargau <- s2_gargau[s2_gargau > 0]
# f_gargau <- f_gargau[f_gargau > 0]
# 
# s1_pacatuba <- s1_pacatuba[s1_pacatuba > 0]
# s2_pacatuba <- s2_pacatuba[s2_pacatuba > 0]
# f_pacatuba <- f_pacatuba[f_pacatuba > 0]

#On peut représenter graphiquement les valeurs de survie simulées avec un histogramme par exemple :
# 
hist(Env_pacatuba)
hist(Env_gargau)
hist(Env_guaribas)
# hist(s1_guaribas,main="Juvenile survival rate - Guaribas")
# abline(v=0.45,col="red",lwd=2)
# 
# hist(s2_guaribas,main="Adult survival rate - Guaribas")
# abline(v=0.7,col="red",lwd=2)
# 
# hist(s1_gargau,main="Juvenile survival rate - Gargau")
# abline(v=0.45,col="red",lwd=2)
# 
# hist(s2_gargau,main="Adult survival rate - Gargau")
# abline(v=0.7,col="red",lwd=2)
# 
# hist(s1_pacatuba,main="Juvenile survival rate - Pacatuba")
# abline(v=0.225,col="red",lwd=2)
# 
# hist(s2_pacatuba,main="Adult survival rate - Pacatuba")
# abline(v=0.45,col="red",lwd=2)
```



### Step 2 : Build transition matrix

```{r}
# Liste des fragments avec leurs vecteurs de survie
fragments <- list(
  guaribas = list(f = f_guaribas, s1 = s1_guaribas, s2 = s2_guaribas),
  gargau   = list(f = f_gargau, s1 = s1_gargau,   s2 = s2_gargau),
  pacatuba = list(f= f_pacatuba, s1 = s1_pacatuba, s2 = s2_pacatuba))

# Classes
classes <- c("juveniles", "adultes")

# List to stock all matrices
matrices_all <- list()

# Boucle sur les fragments
for(frag in names(fragments)) {
  
  s1 <- fragments[[frag]]$s1
  s2 <- fragments[[frag]]$s2
  f <- fragments[[frag]]$f
  #loop over the number of survival values
  #ns <- min(length(s1), length(s2))
  ns <- length(s1)
  mat_list <- list()
  
  for(i in 1:ns){
    mat_list[[i]] <- matrix(c(0, f[i], s1[i], s2[i]),
                            nrow = 2, 
                            ncol = 2, 
                            byrow = TRUE, dimnames = list(classes, classes))
  }
  
  matrices_all[[frag]] <- mat_list
}

# Exemple : voir les matrices de guaribas
head(matrices_all$guaribas)


```


### Step 3 Simulate population evolution



```{r}
stochsim500_guaribas <- stoch.projection(matrices_all$guaribas, 
                                n0 = c(7,25),
                                tmax = 100, 
                                nreps = 500, 
                                verbose = TRUE)

stochsim500_gargau <- stoch.projection(matrices_all$gargau, 
                                n0 = c(5,10),
                                tmax = 100, 
                                nreps = 500, 
                                verbose = TRUE)

stochsim500_pacatuba <- stoch.projection(matrices_all$pacatuba, 
                                n0 = c(2,4),
                                tmax = 100, 
                                nreps = 500, 
                                verbose = TRUE)



```



### Step 4: Growth rate

```{r}
# Repeat several times to have mean and IC
replicates_guaribas <- replicate(100,  stoch.growth.rate(matrices_all$guaribas, maxt = 1000)) %>% as.data.frame() 

replicates_guaribas_only <- replicates_guaribas [1,] %>% unlist() %>% as.data.frame() %>% rename(est.stoch.growth = ".") 

mean(exp(replicates_guaribas_only$est.stoch.growth))
sd(exp(replicates_guaribas_only$est.stoch.growth))
quantile(exp(replicates_guaribas_only$est.stoch.growth), c(0.025, 0.975))

# GARGAU
replicates_gargau <- replicate(100,  stoch.growth.rate(matrices_all$gargau, maxt = 1000)) %>% as.data.frame() 
replicates_gargau_only <- replicates_gargau [1,] %>% unlist() %>% as.data.frame() %>% rename(est.stoch.growth = ".")

mean(exp(replicates_gargau_only$est.stoch.growth))
sd(exp(replicates_gargau_only$est.stoch.growth))
quantile(exp(replicates_gargau_only$est.stoch.growth), c(0.025, 0.975))

# PACATUBA
replicates_pacatuba <- replicate(100,  stoch.growth.rate(matrices_all$pacatuba, maxt = 1000)) %>% as.data.frame() 
replicates_pacatuba_only <- replicates_pacatuba [1,] %>% unlist() %>% as.data.frame() %>% rename(est.stoch.growth = ".")

mean(exp(replicates_pacatuba_only$est.stoch.growth))
sd(exp(replicates_pacatuba_only$est.stoch.growth))
quantile(exp(replicates_pacatuba_only$est.stoch.growth), c(0.025, 0.975))

######################NO variation, estimation converged 

lambdastoch_500_guaribas <- stoch.growth.rate(matrices_all$guaribas, maxt = 1000, verbose = TRUE)

lambdastoch_500_gargau <- stoch.growth.rate(matrices_all$gargau, maxt = 1000, verbose = TRUE)

lambdastoch_500_pacatuba <- stoch.growth.rate(matrices_all$pacatuba, maxt = 1000, verbose = TRUE)


# " approx " is the log of stochastic growth rate (calculated with Tuljapurkar method), also called stochastic log(lamda). We need to exp it to obtain lambda

lambdastoch_500_guaribas$approx %>% exp()
lambdastoch_500_gargau$approx %>% exp()
lambdastoch_500_pacatuba$approx %>% exp()


```

### Step 5: Extinction probability (PE)

 stoch.quasi.ext() = quasi-extinction probability.
On parle de quasi-extinction lorsque la population descend en dessous d'un certain nombre d'individus dans la pop, que l'on considère critique pour la survie de l'espèce. La biologie de l'espèce permet de déterminer ce seuil.


```{r}
proba.ext_guaribas <- stoch.quasi.ext(matrices_all$guaribas, 
                       n = c(7, 25), # effectifs initiaux
                       Nx = 5,  # seuil limite en dessous duquel la pop s'éteint
                       nreps = 5000, # nombre de trajectoires de pop
                       tmax = 100, # nombre d'iterations (années)
                       maxruns = 5, # répéter cela 10 fois
                       verbose = TRUE)

# # calculer IC 
# p <- proba.ext_guaribas  # vecteur de probas
# n <- 5000
# 
# se <- sqrt(p * (1 - p) / n)
# 
# IC_low  <- p - 1.96 * se
# IC_high <- p + 1.96 * se
# IC_low[IC_low < 0] <- 0
# IC_high[IC_high > 1] <- 1
# 
# plot(p, type = "l", ylim = c(0,1), lwd = 2)
# lines(IC_low, lty = 2)
# lines(IC_high, lty = 2)
#

proba.ext_gargau <- stoch.quasi.ext(matrices_all$gargau, 
                       n = c(5, 15), # effectifs initiaux
                       Nx = 5,  # seuil limite en dessous duquel la pop s'éteint
                       nreps = 5000, # nombre de trajectoires de pop
                       tmax = 100, # nombre d'iterations (années)
                       maxruns = 5, # répéter cela 10 fois
                       verbose = TRUE)

proba.ext_pacatuba <- stoch.quasi.ext(matrices_all$pacatuba, 
                       n = c(2, 4), # effectifs initiaux
                       Nx = 5,  # seuil limite en dessous duquel la pop s'éteint
                       nreps = 5000, # nombre de trajectoires de pop
                       tmax = 100, # nombre d'iterations (années)
                       maxruns = 5, # répéter cela 10 fois
                       verbose = TRUE)


# Proba to get extinct after a 100 simulations 
proba.ext_guaribas[100]
proba.ext_gargau[100]
proba.ext_pacatuba[100]


```
```{r}
result_stochastic <- tibble(
  Fragments = c("Guaribas", "Gargau", "Pacatuba"), 
  
  Stochastic.growth.rate = c(exp(lambdastoch_500_guaribas$approx) ,exp(lambdastoch_500_gargau$approx),  
exp(lambdastoch_500_pacatuba$approx) ) ,

  Extinction_probability = c(proba.ext_guaribas[100], proba.ext_gargau[100], proba.ext_pacatuba[100])
)

write_xlsx( result_stochastic, path = "Table_env_stoc_results.xlsx")
```

On peut représenter graphiquement l'évolution de la probabilité d'extinction au cours du temps:

```{r}

# Figure of extinction probability over time

plot_ext_guaribas <- proba.ext_guaribas %>% as.data.frame() %>% mutate(Year = 1:100) %>% pivot_longer(cols = -Year, names_to = "num_simulation", values_to = "extinction_probability") %>% mutate(Fragment = "Guaribas")


plot_ext_gargau <- proba.ext_gargau %>% as.data.frame() %>% mutate(Year = 1:100) %>% pivot_longer(cols = -Year, names_to = "num_simulation", values_to = "extinction_probability") %>% mutate(Fragment = "Gargau")


plot_ext_pacatuba <- proba.ext_pacatuba %>% as.data.frame() %>% mutate(Year = 1:100) %>% pivot_longer(cols = -Year, names_to = "num_simulation", values_to = "extinction_probability") %>% mutate(Fragment = "Pacatuba")

plot_ext_df <- rbind(plot_ext_guaribas, plot_ext_gargau, plot_ext_pacatuba) %>% mutate(uniq_comb = str_remove_all(paste(Fragment, num_simulation)," "))

ggplot(plot_ext_df, aes(x=Year, y= extinction_probability, group = uniq_comb, colour= Fragment))+
  scale_color_manual(values = c("Guaribas" = "#a3a380", "Gargau" = "#d6ce93", "Pacatuba"= "#d8a48f"),
                     labels = c("Guaribas" = "Guaribas",  "Gargau" = "Gargaú ", "Pacatuba" = "Pacatuba") , 
                      guide = guide_legend(override.aes = list(linewidth = 2))) +
  geom_line()+
  theme_classic(base_size=18)+
  labs(y= "Extinction probability (PE)")


#################
matplot(proba.ext_guaribas, xlab = "Year", ylab = "Extinction Probability (PE)", 
        type = "l", 
        lty = 1, 
        las=TRUE,
        col = rainbow(10))

ggplot(proba.ext_guaribas, x )

matplot(proba.ext_gargau, xlab = "Year", ylab = "Extinction Probability (PE)", 
        type = "l", 
        lty = 1, 
        las=TRUE,
        col = rainbow(10))

matplot(proba.ext_pacatuba, xlab = "Year", ylab = "Extinction Probability (PE)", 
        type = "l", 
        lty = 1, 
        las=TRUE,
        col = rainbow(10))
```


######### demographic stochasticuty



```{r}
stochdemo_env <- function(reps, tmax, n0, mats_list){
  totalpop <- matrix(0, nrow = tmax, ncol = reps)
  
  for (j in 1:reps){
    pop <- n0
    
    for (t in 1:tmax){
      if (any(is.na(pop)) || sum(pop) <2) {
        totalpop[t, j] <- 0
        pop <- c(0, 0)
        next
      }
      
      # Get an already constructed matrix (in the previous step)
      A <- mats_list[[sample(length(mats_list), 1)]]
      
      # Get values from A
      s1 <- A["adultes", "juveniles"]   # Juveniles survival
      s2 <- A["adultes", "adultes"]     # Adults survival
      f  <- A["juveniles", "adultes"]   # Fecondity
      
      # Demographic Stochasticity 
      surv_juv   <- rbinom(1, pop[1], s1)
      surv_adult <- rbinom(1, pop[2], s2)
      new_juv    <- rpois(1, lambda = f * pop[2])
      
      pop <- c(new_juv, surv_juv + surv_adult)
      totalpop[t, j] <- sum(pop)
    }
  }
  return(totalpop)
}



# set values 
npop = 100
t = 100
n0_guaribas = c(7,25)
n0_gargau = c(5,10)
n0_pacatuba = c(2,4)

# Apply function :
popsizeSD_guaribas <- stochdemo_env(reps = npop, tmax = t, n0 = n0_guaribas, mats_list = matrices_all$guaribas)

popsizeSD_gargau <- stochdemo_env(reps = npop, tmax = t, n0 = n0_gargau, mats_list = matrices_all$gargau)

popsizeSD_pacatuba <- stochdemo_env(reps = npop, tmax = t, n0 = n0_pacatuba, mats_list = matrices_all$pacatuba)

matplot(popsizeSD_guaribas, 
        las=TRUE,
        log = 'y',
        type = 'l', 
        xlab = 'Time (Year)', 
        ylab = 'Total population size')

matplot(popsizeSD_gargau, 
        las=TRUE,
        log = 'y',
        type = 'l', 
        xlab = 'Time (Year)', 
        ylab = 'Total population size')

matplot(popsizeSD_pacatuba, 
        las=TRUE,
        log = 'y',
        type = 'l', 
        xlab = 'Time (Year)', 
        ylab = 'Total population size')


```

On atteint des densités par réalistes, mais comme ce qui nous interesse c'est la probabilité d'extinction et pas la taille des pop à long terme, je pense que c'est pas trop grave ? Sinon je peut tujours ajouter la densité dépendance dans le modèle

### Etape 4 : Mean growth rate 
On va calculer lambda sur les 100 populations simulées puis calculer la moyenne.

On doit faire le calcul 'à la main' car il n'existe pas de fonction qui calcule ces quantités pour les modeles avec stochasitcité démographique :

```{r}
lambdaSD <- NULL # créer un vecteur pour stocker lambda
for( n in 1:npop){ # on fait une boucle pour répéter le calcul sur chaque pop
  POP <- popsizeSD_guaribas[, n] # on sélectionne l'effectif de la pop n 
  POP <- POP[POP > 0]# on garde uniquement les pas de temps avant extinction
  # calcul de lambda
  lambdaSD[n] <- exp( sum(log( POP[-1]/POP[-length(POP)] )) /t )
} # fermer la boucle sur le nombre de pop
lambdaSD # lambda pour chaque population simulée
# On affiche un résumé 
summary(lambdaSD)
mean(lambdaSD)

hist(lambdaSD)

#----------------

# GUARIBAS
lambdaSD_guaribas <- NULL
for(n in 1:npop){
  POP <- popsizeSD_guaribas[, n]
  POP <- POP[POP > 0]
  lambdaSD_guaribas[n] <- exp(sum(log(POP[-1] / POP[-length(POP)])) / t)
}
summary(lambdaSD_guaribas)
mean(lambdaSD_guaribas, na.rm = TRUE)
hist(lambdaSD_guaribas)

# GARGAU
lambdaSD_gargau <- NULL
for(n in 1:npop){
  POP <- popsizeSD_gargau[, n]
  POP <- POP[POP > 0]
  lambdaSD_gargau[n] <- exp(sum(log(POP[-1] / POP[-length(POP)])) / t)
}
summary(lambdaSD_gargau)
mean(lambdaSD_gargau, na.rm = TRUE)
hist(lambdaSD_gargau)

# PACATUBA
lambdaSD_pacatuba <- NULL
for(n in 1:npop){
  POP <- popsizeSD_pacatuba[, n]
  POP <- POP[POP > 0]
  lambdaSD_pacatuba[n] <- exp(sum(log(POP[-1] / POP[-length(POP)])) / t)
}
summary(lambdaSD_pacatuba)
mean(lambdaSD_pacatuba, na.rm = TRUE)
hist(lambdaSD_pacatuba)




 hist(lambdaSD_guaribas, 
       main = paste("Stochastic lambda -", "Guaribas"),
       xlab = "Lambda", 
       col = "lightblue",
       breaks = 20)
  abline(v = 1, col = "red", lwd = 2, lty = 2)
  abline(v = mean(lambdaSD_guaribas, na.rm = TRUE), col = "blue", lwd = 2)
  legend("topright", 
         legend = c("lambda = 1", "mean"),
         col = c("red", "blue"), 
         lty = c(2, 1), lwd = 2)
  
   hist(lambdaSD_gargau, 
       main = paste("Stochastic lambda -", "Gargau"),
       xlab = "Lambda", 
       col = "lightblue",
       breaks = 20)
  abline(v = 1, col = "red", lwd = 2, lty = 2)
  abline(v = mean(lambdaSD_gargau, na.rm = TRUE), col = "blue", lwd = 2)
  legend("topright", 
         legend = c("lambda = 1", "mean"),
         col = c("red", "blue"), 
         lty = c(2, 1), lwd = 2)
  
   hist(lambdaSD_pacatuba, 
       main = paste("Stochastic lambda -", "Pacatuba"),
       xlab = "Lambda", 
       col = "lightblue",
       breaks = 20)
  abline(v = 1, col = "red", lwd = 2, lty = 2)
  abline(v = mean(lambdaSD_pacatuba, na.rm = TRUE), col = "blue", lwd = 2)
  legend("topright", 
         legend = c("lambda = 1", "mean"),
         col = c("red", "blue"), 
         lty = c(2, 1), lwd = 2)
  
  
```

### Etape 5 : Calcul du risque d'extinction moyen

On veut maintenant calculer la probabilité d'extinction et le temps moyen à extinction.

On considère qu'il y a extinction si N < Nseuil de quasi-extinction

```{r}
Nseuil <- 2
extinction_guaribas <- ifelse(popsizeSD_guaribas < Nseuil, 1, 0)
popextinct_guaribas <- ifelse(apply(extinction_guaribas, 2, sum) > 0, 1, 0) # quel pop s'éteignent ? Si la population a été sous le seuil au moins une fois 


proba.extinction_guaribas <- sum(popextinct_guaribas) / npop
proba.extinction_guaribas

########### GARGAU
extinction_gargau <- ifelse(popsizeSD_gargau < Nseuil, 1, 0)
popextinct_gargau <- ifelse(apply(extinction_gargau, 2, sum) > 0, 1, 0) # quel pop s'éteignent ? Si la population a été sous le seuil au moins une fois 


proba.extinction_gargau <- sum(popextinct_gargau) / npop
proba.extinction_gargau

########### Pacatuba
extinction_pacatuba <- ifelse(popsizeSD_pacatuba < Nseuil, 1, 0)
popextinct_pacatuba <- ifelse(apply(extinction_pacatuba, 2, sum) > 0, 1, 0) # quel pop s'éteignent ? Si la population a été sous le seuil au moins une fois 


proba.extinction_pacatuba <- sum(popextinct_pacatuba) / npop
proba.extinction_pacatuba
```

Si la pop s'éteint on calcule le temps moyen à l'extinction :

```{r}
# GUARIBAS 
tempsextinction_guaribas <- NULL
for(n in (which(popextinct_guaribas == 1))) {
  tempsextinction_guaribas <- c(tempsextinction_guaribas, min( which(extinction_guaribas[,n] == 1) ) )
}
tempsextinction_guaribas
# temps moyen à l'extinction pour les pop éteintes
mean(tempsextinction_guaribas,na.rm=TRUE)


# GARGAU
tempsextinction_gargau <- NULL
for(n in (which(popextinct_gargau == 1))) {
  tempsextinction_gargau <- c(tempsextinction_gargau, min( which(extinction_gargau[,n] == 1) ) )
}
tempsextinction_gargau
# temps moyen à l'extinction pour les pop éteintes
mean(tempsextinction_gargau,na.rm=TRUE)


# PACATUBA 
tempsextinction_pacatuba <- NULL
for(n in (which(popextinct_pacatuba == 1))) {
  tempsextinction_pacatuba <- c(tempsextinction_pacatuba, min( which(extinction_pacatuba[,n] == 1) ) )
}
tempsextinction_pacatuba
# temps moyen à l'extinction pour les pop éteintes
mean(tempsextinction_pacatuba,na.rm=TRUE)


hist_TE_guari <- ggplot(tibble(temps_extinction = tempsextinction_guaribas),aes(x= temps_extinction))+
  geom_histogram(fill="grey", color="black", linewidth = 0.2)+
  theme_classic(base_size=18) +
    geom_vline(xintercept = mean(tempsextinction_guaribas,na.rm=TRUE), linetype = "dashed", color = "blue")+
  labs(x = "Time to extinction")

hist_TE_garg <- ggplot(tibble(temps_extinction = tempsextinction_gargau),aes(x= temps_extinction))+
  geom_histogram(fill="grey", color="black", linewidth = 0.2)+
  theme_classic(base_size=18) +
  geom_vline(xintercept = mean(tempsextinction_gargau,na.rm=TRUE), linetype = "dashed", color = "blue")+
  labs(x = "Time to extinction")

hist_TE_paca <- ggplot(tibble(temps_extinction = tempsextinction_pacatuba),aes(x= temps_extinction))+
  geom_histogram(fill="grey", color="black", linewidth = 0.2)+
  theme_classic(base_size=18) +
    geom_vline(xintercept = mean(tempsextinction_pacatuba,na.rm=TRUE), linetype = "dashed", color = "blue")+
  labs(x = "Time to extinction")
  


```





```{r}

result_soch_demo <- tibble(Fragment = c("Garibas", "Gargau", "Pacatuba"), 
       Mean_lamda = c(mean(lambdaSD_guaribas, na.rm = TRUE), mean(lambdaSD_gargau, na.rm = TRUE),mean(lambdaSD_pacatuba, na.rm = TRUE)), 
       SD_lambda =  c(sd(lambdaSD_guaribas, na.rm = TRUE), sd(lambdaSD_gargau, na.rm = TRUE), sd(lambdaSD_pacatuba, na.rm = TRUE)), 
       Extinction_probability = c(proba.extinction_guaribas, proba.extinction_gargau, proba.extinction_pacatuba), 
       Mean_extinction_time = c(mean(tempsextinction_guaribas,na.rm=TRUE), mean(tempsextinction_gargau,na.rm=TRUE), mean(tempsextinction_pacatuba,na.rm=TRUE)),
       SD_extinction_time = c(sd(tempsextinction_guaribas,na.rm=TRUE), sd(tempsextinction_gargau,na.rm=TRUE),sd(tempsextinction_pacatuba,na.rm=TRUE))
       )


result_soch_demo <- result_soch_demo %>% mutate(Mean_lamda= round(Mean_lamda, 2), SD_lambda = round(SD_lambda, 2), Mean_extinction_time = round(Mean_extinction_time, 2), SD_extinction_time= round(SD_extinction_time, 2) )


write_xlsx( result_soch_demo, path = "Table_demoetenc_stoc_results.xlsx")



blanck <- ggplot()+theme_void()

 figure_TE_demo_didel <- ggarrange(  
               
          ggarrange( hist_TE_guari,hist_TE_garg,  nrow = 1,common.legend=TRUE,  legend = "right",labels=c('A','B'),
            font.label = list(size = 18, color = "black")),
            
        
  ggarrange(blank, hist_TE_paca, blank,  nrow = 1,#common.legend=TRUE, 
            widths = c(0.5, 1, 0.5), labels=c(' ','C',' '),
            font.label = list(size = 18, color = "black")), 
  
  nrow = 2,
  # widths = c(0.5, 1, 0.5, 1),
  font.label = list(size = 18, color = "black"))
 

 
 figure_pop_sizes_demo_didel <- ggarrange(  
               
          ggarrange( hist_TE_guari,
                     
                     
                     
                     
                     hist_TE_garg,  nrow = 1,common.legend=TRUE,  legend = "right",labels=c('A','B'),
            font.label = list(size = 18, color = "black")),
            
        
  ggarrange(blank, hist_TE_paca, blank,  nrow = 1,#common.legend=TRUE, 
            widths = c(0.5, 1, 0.5), labels=c(' ','C',' '),
            font.label = list(size = 18, color = "black")), 
  
  nrow = 2,
  # widths = c(0.5, 1, 0.5, 1),
  font.label = list(size = 18, color = "black"))
 
 
matplot(popsizeSD_guaribas, 
        las=TRUE,
        log = 'y',
        type = 'l', 
        xlab = 'Time (Year)', 
        ylab = 'Total population size',
        main= "Guaribas")

matplot(popsizeSD_gargau, 
        las=TRUE,
        log = 'y',
        type = 'l', 
        xlab = 'Time (Year)', 
        ylab = 'Total population size', 
        main = "Gargau")

matplot(popsizeSD_pacatuba, 
        las=TRUE,
        log = 'y',
        type = 'l', 
        xlab = 'Time (Year)', 
        ylab = 'Total population size', 
        main = "Pacatuba")


length(which(lambdaSD_guaribas>1) ) / length(lambdaSD_guaribas)

length(which(lambdaSD_gargau>1) ) / length(lambdaSD_gargau)

length(which(lambdaSD_pacatuba>1) ) / length(lambdaSD_pacatuba)

```